臺灣高等法院刑事裁定
111年度抗字第1165號
抗 告 人即   
聲明異議人  許宏安



上列抗告人即聲明異議人因聲明異議案件，不服臺灣桃園地方法
院111年度聲字第1424號，中華民國111年6月29日裁定，提起抗
告，本院裁定如下：
    主  文
抗告駁回。
    理  由
一、查抗告人即聲明異議人許宏安（下稱抗告人）因聲明異議案
    件，經原審於民國111年6月29日以111年度聲字第1424號裁
    定駁回在案。抗告人雖於111年7月7日提出「刑事聲請本件
    速審狀」，惟觀諸該書狀內容，實係對於原審裁定有所不服
    而加以指摘，核其真意應係對於原審裁定提起抗告，合先敘
    明。
二、原裁定意旨略以：抗告人即異議人因違反廢棄物清理法案件
    ，經原審法院109年度審訴字第2161號判決處罪刑確定，並
    於主文諭知「李神順、許宏安未扣案犯罪所得新臺幣柒拾陸
    萬伍仟伍佰柒拾元共同沒收，於全部或一部不能沒收或不宜
    執行沒收時，連帶追徵其價額」等情，有前開判決書及本院
    被告前案紀錄表可稽。嗣臺灣桃園地方檢察署（下稱桃園地
    檢署）執行檢察官依上開案件確定判決主文諭知內容以111
    年度執沒字第870號案件執行沒收、追徵新臺幣（下同）76
    萬5,570元，並以桃園地檢署111年4月28日桃檢維申111執沒
    870字第1119016499號函請法務部○○○○○○○○○就抗告人於該監
    保管之保管金、勞作金酌留其在監生活所需經費3,000元後
    ，餘款匯送桃檢指定帳戶辦理沒收等情，有上開函文在卷可
    稽，經核執行檢察官係依確定判決內容，以上開執行命令沒
    收、追徵聲明異議人之犯罪所得，自屬適法且妥當。至抗告
    人所稱其並未取得本案犯罪所得等語，核其內容係爭執前開
    確定判決所認定之沒收內容違誤，並非具體指摘執行檢察官
    有何積極執行指揮之違法，或執行方法不當。受刑人既非對
    於檢察官執行指揮不當聲明異議，核與刑事訴訟法第484條
    聲明異議之要件不符，此部分主張即非適法，應予駁回等語
    。
三、抗告意旨略以：本案主謀係黃有義及李神順，福泰多科技股
    分有限公司取得之款項皆與抗告人無關，抗告人僅前往福泰
    多科技股份有限公司載運2次而參與2件犯行，犯罪所得僅1
    萬餘元，原確定判決誤判抗告人需共同負擔全案犯罪所得近
    76萬元，檢察官亦強制執行扣款76萬元，影響抗告人明年假
    釋之申報機會，實於法不公、於理難允。又抗告人之母親因
    疫病故，家中僅剩妹妹及10歲兒子，爰請還抗告人公道，別
    讓真正罪犯逍遙法外，而使抗告人成為代罪羔羊云云。
四、按受刑人或其法定代理人或配偶以檢察官執行之指揮為不當
    者，得向諭知該裁判之法院聲明異議，刑事訴訟法第484條
    定有明文。所謂諭知該裁判之法院，係指對被告之有罪判決
    ，於主文內宣示主刑、從刑之法院而言。所稱「檢察官執行
    之指揮不當」，係指檢察官有積極執行指揮之違法及其執行
    方法有不當等情形而言，即受刑人聲明異議之客體，應以檢
    察官執行之指揮為限。倘受刑人並非針對檢察官執行之指揮
    認有不當，其所為聲明異議於程序上已難謂適法，法院自應
    以裁定駁回其異議（最高法院102年度台抗字第404號裁定意
    旨參照）。準此，刑事訴訟法第484條之聲明異議之客體，
    其範疇應以檢察官執行之指揮為限，如對法院所為之判決或
    裁定不服者，則應循上訴或抗告之程序尋求救濟。若判決業
    經確定，則應另行依再審或非常上訴之程序加以救濟，非得
    以聲明異議方式為之（最高法院105年度台抗字第531號裁定
    意旨參照）。
五、經查：　　
  ㈠抗告人因違反廢棄物清理法案件，經原審法院以109年度審訴
    字第2161號判決判處罪刑確定，並於主文諭知「李神順、許
    宏安未扣案犯罪所得新臺幣柒拾陸萬伍仟伍佰柒拾元共同沒
    收，於全部或一部不能沒收或不宜執行沒收時，連帶追徵其
    價額」等情，嗣桃園地檢署執行檢察官依上開確定判決主文
    諭知內容以111年度執沒字第870號案件執行沒收、追徵犯罪
    所得76萬5,570元，並函請法務部○○○○○○○○○就抗告人於該監
    保管之保管金、勞作金酌留其在監生活所需經費3,000元後
    ，餘款匯送桃園地檢署指定帳戶辦理沒收等情，有前開判決
    書、本院被告前案紀錄表及桃園地檢署111年4月28日桃檢維
    申111執沒870字第1119016499號函等件在卷可稽（見原審卷
    第11、15至35、58至59頁）。是執行檢察官以上開確定判決
    為據，所為執行之指揮應屬有據，於法相符，尚無違法或不
    當之處。原審認本件聲明異議並無理由，應予駁回，經核即
    無違誤。
  ㈡抗告意旨雖以抗告人實際犯罪所得僅1萬餘元，原確定判決卻
    諭知抗告人需共同負擔76萬餘元，將影響抗告人假釋之申報
    及家中狀況，實於法不公、於理難允云云，實係對於前開判
    決不服，顯非就執行檢察官有積極執行指揮之違法或其執行
    方法有不當等節聲明異議，已與刑事訴訟法第484條規定之
    要件不符，且抗告人亦未具體指出檢察官之指揮執行有何不
    當之處，或本件原裁定有何違誤，是抗告意旨所指前揭各節
    ，尚係對法律規定有所誤會。從而，在原確定判決主文未經
    變動前，抗告人以提出「聲明異議」方式，指摘執行檢察官
    依法院確定判決主文所為之指揮執行不當，請求法院重新裁
    定犯罪所得之沒收、追徵金額，即非正當。
六、綜上所述，原裁定認抗告人本件聲明異議為無理由，而裁定
    駁回其聲明異議，已詳敘其依憑之證據，及認定之理由，經
    核並無違誤，抗告人猶執陳詞提起本件抗告，指摘原裁定不
    當，尚難認有理由，應予駁回。
據上論斷，應依刑事訴訟法第412條，裁定如主文。
中　　華　　民　　國　　111 　年　　11　　月　　8 　　日
                  刑事第二十三庭審判長法　官  許永煌
　　　　　　　　　　　　　　　　　    法　官  黃美文
　　　　　　　　　　　　　　　　　    法　官  雷淑雯
以上正本證明與原本無異。
如不服本裁定，應於收受送達後5日內向本院提出再抗告狀。
                                      書記官  林立柏
中　　華　　民　　國　　111 　年　　11　　月　　8 　　日